臺灣桃園地方法院刑事判決
111年度易字第524號
公  訴  人  臺灣桃園地方檢察署檢察官
被      告  謝志龍


上列被告因竊盜案件，經檢察官提起公訴（111年度偵字第8298
號），本院判決如下：
    主  文
謝志龍犯攜帶兇器侵入住宅竊盜罪，處有期徒刑壹年貳月。
未扣案之犯罪所得電力線、光纖線共捌條均沒收，於全部或一部
不能沒收或不宜執行沒收時，追徵其價額。
    事  實
一、謝志龍意圖為自己不法之所有，基於竊盜之犯意，於民國11
    0年11月17日凌晨4時6分許，侵入桃園市○○區○○路00巷0號之
    頂樓，持客觀上足對人之生命、身體、安全構成威脅具有危
    險性，可作為兇器使用之不明銳器，剪斷遠傳電信股份有限
    公司(下稱遠傳公司)所有而架設在該處之價值新臺幣(下同)
    2萬5,040元之電力線及光纖線共計8條，得手後置於所攜帶
    之白色袋子內離去。嗣因遠傳公司值班人員於同日凌晨4時6
    分許，經系統通報上址電力線及光纖線異常後轉知工程師周
    祐震，周祐震即於同日中午12時30分許，前往上址查看發現
    電力線及光纖線遭竊後報警處理，經警調閱信義路41巷口之
    監視器畫面，始循線查悉上情。
二、案經桃園市政府警察局大溪分局報告臺灣桃園地方檢察署檢
    察官偵查起訴。
    理  由
壹、證據能力部分：                             
    本案據以認定被告謝志龍犯罪之供述證據，其中屬於傳聞證
    據之部分，檢察官、被告在本院審理時均未爭執其證據能力
    ，復經本院審酌認該等證據之作成無違法、不當或顯不可信
    之情況，非供述證據亦查無公務員違背法定程序而取得之情
    事，揆諸刑事訴訟法第158條之4反面解釋、第159條至第159
    條之5之規定，均有證據能力。
貳、實體部分：
一、事實認定之理由及依據：
    訊據被告固坦承有行經信義路41巷口之事實，惟矢口否認有
    何加重竊盜之犯行，辯稱：那一天我是去巷口的合作金庫商
    業銀行(下稱合作金庫)大溪分行領錢，然後看到銀行裡面有
    一袋東西就把它拿走，並沒有進入信義路41巷4號頂樓竊取
    電力線或光纖線云云。經查：
　㈠被告於110年11月17日凌晨4時3分許，行經信義路41巷口，且
    遠傳公司值班人員於同日凌晨4時6分許，經系統通報信義路
    41巷4號頂樓之電力線及光纖線異常後轉知工程師周祐震，
    周祐震隨即於同日中午12時30分許，前往上址查看發現電力
    線及光纖線遭竊後報警處理等情，業據證人周祐震於警詢時
    證述綦詳(見偵字卷第37-38頁)，並有警方至信義路41巷4號
    頂樓之現場蒐證照片4張、信義路41巷口之監視器畫面截圖2
    張及本院勘驗筆錄1份(勘驗結果詳如附表所示)在卷可稽(見
    偵字卷第41-43頁、47頁，易字卷第70-73頁、81-95頁)，此
    部分事實，堪以認定。
　㈡本院依檢察官之聲請，於審理時當庭勘驗信義路41巷口之監
    視器畫面，被告於110年11月17日凌晨4時3分許，持空的白
    色塑膠袋穿越信義路走近信義路41巷口附近後消失，直至同
    日凌晨4時8分許為止，並無任何行人或車輛行經信義路41巷
    口附近，有本院勘驗筆錄1份在卷可憑(見易字卷第71頁)，
    且遠傳公司值班人員隨於同日凌晨4時6分許，經系統通報信
    義路41巷4號頂樓之電力線及光纖線異常後轉知工程師周祐
    震，亦據本院認定如前，足見遠傳公司所有而架設在信義路
    41巷4號頂樓之電力線、光纖線，於被告走近信義路41巷口
    附近後消失不久，隨即發生訊號異常之情形。又依本院當庭
    勘驗信義路41巷口之監視器畫面，被告於同日凌晨4時21許
    ，再次出現在信義路41巷口之萬友餐廳招牌後方，並空手在
    路口停留四處張望，然後穿越信義路至對面繼續停留、吸菸
    與四處張望，有本院勘驗筆錄1份在卷可佐(見易字卷第72頁
    )，可見被告在上開電力線、光纖線發生訊號異常情形之後
    ，不斷地在信義路41巷口附近徘徊、查看周遭環境。再依本
    院當庭勘驗信義路41巷口之監視器畫面，被告於同日凌晨4
    時23分許，再度穿越信義路走近信義路41巷口附近後消失，
    隨即於二十秒左右後拿著鼓起的白色塑膠袋，並以小跑步方
    式再次穿越信義路至對面後消失，有本院勘驗筆錄1份在卷
    可考(見易字卷第72頁)。綜合以觀，被告行近信義路41巷口
    附近之時間，與遠傳公司所有而架設在信義路41巷4號頂樓
    之電力線、光纖線通報訊號異常之時間甚為接近，且期間並
    無其他路人或車輛進入信義巷41巷，足見被告確有進入信義
    路41巷4號頂樓，並持不明銳器剪斷架設在該處之電力線、
    光纖線，而且被告在離開信義路41巷口之前，不斷地在路口
    附近徘徊、四處查看周遭環境，確認並無可疑人士、車輛之
    後，隨即持鼓起之白色塑膠袋迅速離開，由此可見，鼓起之
    白色塑膠袋裡面應係裝著方才持不明銳器剪斷之電力線、光
    纖線無訛，至為灼然。　
　㈢至於被告固以前揭情詞置辯，惟查，被告於偵查中辯稱：當
    時是去合作金庫領錢，但到那邊忘記密碼，還沒領到錢就走
    了云云(見偵字卷第92頁)，再於本院審理時改稱：當時是去
    合作金庫領錢，但因帳戶裡面沒有錢，所以沒有領到錢云云
    (見易字卷第77頁)，前、後所辯不一；且依上開信義路41巷
    口之監視器畫面，被告數次在路口四處張望，實與一般人前
    往金融機構提領款項後逕自離去之常情不符；再依被告於偵
    查中所稱手上拿著那包東西是垃圾，那包垃圾就是在合作金
    庫領錢的時候看到拿走的(見偵字卷第92頁)，但在本院審理
    時卻供述：我在離開合作金庫之後，忘記有沒有打開袋子查
    看裡面裝什麼，然後就把它丟掉了云云(見易字卷第78頁)，
    核與一般人認為垃圾既然並無價值，當無特地取走之常理不
    符；更何況被告於101年5月間，在桃園市大溪區普濟路上中
    正公園咖啡館附近，持剪刀剪斷臺灣電力股份有限公司所有
    而裝設在大溪分線34支1電線桿連接供電給咖啡館之電線，
    加以切割後將之藏放在黃色麻袋裡面帶走，經本院以101年
    度審易字第1426號判決判處有期徒刑8月確定，又於104年11
    月間，在大溪國小羽球館二樓之樓梯間，持鐵鎚敲破該處包
    覆電線之水泥管，再持電纜剪剪斷長度30公尺之電纜線，亦
    經本院以105年度審易字第409號判決判處有期徒刑9月確定
    ，有上述案號之刑事判決及臺灣高等法院被告前案紀錄表各
    1份附卷可佐(見偵字卷第99-101頁、107-110頁，易字卷第2
    2-26頁)，被告非無以銳器剪斷電線、電纜線之素行，是被
    告上開所辯，顯係事後卸責之詞，不足採信。
　㈣綜上所述，本案事證明確，被告犯行洵堪認定，應依法論科
    。
二、論罪科刑：
　㈠罪名：
　⒈按刑法第321條第1項第1款所謂「住宅」，乃指人類日常居住
    之場所而言，公寓、大樓均屬之；至公寓、大樓之樓梯間、
    電梯間或頂樓，就公寓、大樓之整體而言，為該公寓、大樓
    之一部分，而與該公寓、大樓有密切不可分之關係，故侵入
    公寓、大樓之樓梯間、電梯間、頂樓，難謂無同時妨害居住
    安全之情形(最高法院76年台上字第2972號判例意旨可資參
    照)。被告進入信義路41巷4號頂樓竊取遠傳公司所有而架設
    在該處電力線、光纖線之行為，該址屬於電梯大樓之社區，
    信義路41巷4號一到七樓都有人居住，有桃園市政府警察局
    大溪分局111年7月12日函附南雅派出所查訪報告表1份在卷
    足憑(見易字卷第39-41頁)，是電力線、光纖線既裝設在信
    義路41巷4號頂樓，而且該處頂樓係大樓密切不可分之一部
    分，核屬該大樓住戶日常生活起居之一部分，自為住宅之一
    部。
　⒉按刑法第321條第1項第3款之攜帶兇器竊盜罪，係以行為人攜
    帶兇器竊盜為其加重條件，此所謂兇器，其種類並無限制，
    凡客觀上足對人之生命、身體、安全構成威脅，具有危險性
    之兇器均屬之，且祇須行竊時攜帶此種具有危險性之兇器為
    已足，並不以攜帶之初有行兇之意圖為必要(最高法院79年
    度台上字第5253號判決意旨可資參照)。被告持以剪斷電力
    線、光纖線之不明銳器雖未扣案，然既可剪斷上開電線，其
    質地應屬堅硬且具一定重量，是以攜之朝人刺、擊，當可傷
    及人體，危害人命，咸屬兇器無疑。
　⒊核被告所為，係犯刑法第321條第1項第1款、第3款之攜帶兇
    器侵入住宅竊盜罪。
　㈡刑之加重：
　　公訴意旨固主張本案依臺灣高等法院被告前案紀錄表可知，
    編號21、22二筆紀錄即是起訴書犯罪事實欄一記載累犯事實
    之前科紀錄，也就是被告五年內再犯竊盜犯行，構成累犯，
    既然被告前案也是竊盜案件，與本案犯罪類型相同，且係10
    7年1月3日執行完畢後再犯，認為被告對於刑罰反應力薄弱
    ，應論以累犯加重其刑云云(見審易卷第51頁)，惟本院衡酌
    最高法院110年度台上大字第5660號刑事裁定意旨，認為附
    隨在卷宗內之被告前案紀錄表，係司法機關相關人員依憑原
    始資料所輸入之前案紀錄，僅提供法官便於瞭解本案與他案
    是否構成同一性或單一性之關聯、被告有無在監在押情狀等
    情事之用，並非被告前案徒刑執行完畢之原始資料或其影本
    ，是認檢察官就被告構成累犯事實，並未具體指出證明方法
    ，致本院無從判斷被告有無因加重本刑致生所受刑罰超過其
    所應負擔罪責之情形，爰不依累犯規定加重其刑。
　㈢量刑：
　　爰以行為人之責任為基礎，審酌被告正值壯年，竟不循正當
    途徑獲取所需，反企圖不勞而獲，恣意竊取他人之財物，顯
    然欠缺尊重他人財產權之觀念，所為非是，且犯後否認犯行
    ，態度不佳，毫無悛悔之意，兼衡被告犯罪之動機、手段及
    所生之損害，並衡酌104年間有竊盜案件經法院論罪科刑及
    執行完畢紀錄，有臺灣高等法院被告前案紀錄表1份在卷可
    憑(見易字卷第23-26頁)，暨於本院審理時自述國中畢業之
    智識程度、目前從事鐵工、經濟勉持之生活狀況(見易字卷
    第78頁)等一切情狀，量處如主文所示之刑，以示懲儆。
三、沒收：
　㈠被告就其竊盜犯行之犯罪所得為電力線及光纖線共計8條，雖
    未扣案，亦無實際合法發還被害人遠傳公司，爰依刑法第38
    條之1第1項前段規定宣告沒收，並依同條第3項規定，於全
    部或一部不能沒收或不宜執行沒收時，追徵其價額。
　㈡至於被告持以剪斷上開電力線、光纖線之不明銳器，非屬違
    禁物，且未扣案，是否屬於被告所有亦有不明，爰不予宣告
    沒收或追徵。
據上論斷，應依刑事訴訟法第299條第1項前段，刑法第321條第1
項第1款、第3款、第38條之1第1項前段、第3項，判決如主文。
本案經檢察官劉威宏提起公訴，檢察官詹佳佩到庭執行職務。
中　　華　　民　　國　　111 　年　　10　　月　　5 　　日
                 刑事第十五庭   法　官　吳軍良
以上正本證明與原本無異。
如不服本判決應於收受判決後20日內向本院提出上訴書狀，並應
敘述具體理由。其未敘述上訴理由者，應於上訴期間屆滿後20日
內向本院補提理由書(均須按他造當事人之人數附繕本)「切勿逕
送上級法院」。 
　　　　　　　　　　　　　　　  書記官　魏妙軒
中　　華　　民　　國　　111 　年　　10　　月　　5 　　日
附錄本案論罪科刑法條全文：
刑法第321條
Ⅰ犯前條第一項、第二項之罪而有下列情形之一者，處六月以上
  五年以下有期徒刑，得併科五十萬元以下罰金：
  一、侵入住宅或有人居住之建築物、船艦或隱匿其內而犯之。
  二、毀越門窗、牆垣或其他安全設備而犯之。
  三、攜帶兇器而犯之。
  四、結夥三人以上而犯之。
  五、乘火災、水災或其他災害之際而犯之。
  六、在車站、港埠、航空站或其他供水、陸、空公眾運輸之舟
      、車、航空機內而犯之。
Ⅱ前項之未遂犯罰之。
附表：
臺灣桃園地方檢察署111年度偵字第8298號偵查卷宗光碟片存放袋中標示「桃園市政府警察局」之光碟，筆錄原文詳見易字卷第70-72頁，以下引用筆錄中刪除擷圖文字之部分。 一、勘驗檔案：(自109)信義路(台3)、康莊路(台3)_9-12(廣)全景(信義路、忠孝路)_00000000000000.MP4。     勘驗範圍：畫面(右下角)時間04:00:00-04:10:00，全長10分鐘。     勘驗內容：以下皆以畫面時間標示。   1.拍攝畫面之中間為一路口，有一條縱向道路(下稱道路A)從畫面之下方延伸至上方，此外，路口之左邊還有一條道路往畫面之左上方延伸。再者，路口之右邊設有兩個招牌：萬友餐廳及合作金庫銀行大溪分行。   2.於畫面時間4時0分0秒至4時3分34秒，除了有兩台汽車、一台機車行經道路A外，並無其他人出現在畫面中。於4時3分35秒至4時3分50秒，有一位頭戴黑色棒球帽及黑色口罩，身穿白色長袖及黑色長褲，手拿白色空塑膠袋之人(下稱甲)出現於畫面之左邊，之後甲穿越路口，並走至「萬友餐廳」招牌之後方，之後消失於畫面之右邊。於4時3分51秒至4時8分43秒，畫面中並未出現任何人或車輛。於4時8分44秒至4時8分56秒，有一台貨車出現於畫面之左邊，之後行駛於道路A。於4時9分36秒至4時9分42秒，另有一台貨車行經道路A。直到時間結束為止，除了甲之外，畫面中並未再出現其他人。 二、勘驗檔案：(自109)信義路(台3)、康莊路(台3)_9-12(廣)全景(信義路、忠孝路)_00000000000000.MP4。     勘驗範圍：畫面(右下角)時間04:20:00-04:30:00，全長10分鐘。     勘驗內容：以下皆以畫面時間標示。   1.拍攝畫面中之場景與「(自109)信義路(台3)、康莊路(台3)_9-12(廣)全景(信義路、忠孝路)_00000000000000.MP4」之場景相同。   2.於4時20分22秒至4時20分50秒，有一台警車出現於畫面左上方之巷子，之後該警車臨停於路口之右邊，有一位警察下車走至路邊之騎樓。於4時21分5秒至4時21分18秒，有一台白色汽車出現於「萬友餐廳」招牌之後方，之後該汽車往畫面之左下方駛去。於4時21分19秒至4時21分40秒，警察從騎樓走回警車上，之後警車往畫面之右上方駛去。   3.於4時21分44秒至4時22分6秒，甲出現於「萬友餐廳」招牌之後方，之後甲先在路口停留張望後(此時甲並未拿著白色塑膠袋)，再穿越路口至畫面之左邊。於4時22分10秒至4時22分47秒，甲在畫面之左邊停留、吸菸，並張望，之後消失於畫面之左邊。於4時23分10秒至4時23分23秒，甲穿越路口至「萬友餐廳」招牌之後方後消失。於4時23分36秒至4時23分47秒，甲再次出現於「萬友餐廳」招牌之後方，此時甲手上拿著鼓起的白色塑膠袋，之後甲以小跑步的方式穿越路口，並消失於畫面之左邊。   4.於4時23分47秒至4時24分25秒，除了有兩台汽車、一台貨車行經道路A外，並無任何人出現在畫面中。於4時24分39秒至4時25分28秒，有一位身穿紅色上衣之人出現於畫面之左邊，該人沿著道路A之左側往畫面之上方走，最後消失於畫面之右上方。於4時25分29秒至4時30分00秒，除了有一些車輛行經道路A外，並無任何人出現在畫面中。